臺灣高等法院刑事判決　　　　　　　　 93年度上易字第121號
上　訴　人　臺灣臺北地方法院檢察署檢察官
上　訴　人
即　被　告　丁○○
　　　　　　　　　　　樓之5
選任辯護人　徐南城律師
　　　　　　張瑞釗律師
上列上訴人因被告傷害案件，不服臺灣臺北地方法院92年度易字
第223號，中華民國92年12月25日第一審判決（起訴案號：臺灣
臺北地方法院檢察署91年度偵字第23609號），提起上訴，本院
判決如下：
    主  文
原判決撤銷。
丁○○教唆傷害人之身體，處有期徒刑壹年貳月。
    事  實
一、丁○○於民國91年9月27日凌晨2時許，在臺北市○○區○○
    路23號「明日之星KTV」5樓內之包廂，與丙○○、乙○○、
    劉俐吟、高啟文、巫建明、陳昱升及綽號「阿明」等人飲酒
    唱歌，丁○○因接聽行動電話聲音過大，與丙○○、乙○○
    起爭執，遭乙○○以酒杯丟擲，丁○○竟基於教唆傷害之故
    意，即在包廂外撥打行動電話聯絡3名不詳姓名年籍之成年
    男子前來，並於同日凌晨3時30分許，先行下樓而在臺北市
    萬華區○○路23號前等候。旋該3名成年男子抵達，本欲搭
    乘電梯上樓，因該KTV僅有丙○○等人在場消費，該店已將
    電梯關閉，該3名男子與丁○○因無法上樓而聚集在1樓守候
    。店內服務生鄭俊志於同日凌晨4時許，經由監視器查知丁○○與該等男子聚集，即進入包廂轉知巫建明此事，巫建明
    、陳昱升乃偕同服務生鄭俊志下樓欲與丁○○化解糾紛，乃
    請鄭俊志開啟關閉之電梯，巫建明等人即下樓向丁○○解釋
    丟擲酒杯之事係因誤會，要求丁○○不要滋事，丁○○即告
    知巫建明「大哥不是你被打的，當然這樣說」等語，該3名
    男子隨即搭乘電梯上樓進入「明日之星KTV」，適在店內大
    廳遇著丙○○與乙○○，該3名男子即稱「剛才誰打我妹妹
    」，並分別以徒手及持置地式煙灰缸方式毆打丙○○、乙○○2人，致丙○○受有頭皮瘀青2處、左頰擦傷、人中裂傷、
    左大拇指瘀青等傷害，乙○○則受有雙側眼眶骨骨折、右眼
    創傷性視神經病變、右眼瞼裂傷、雙側顴骨骨折、左第3、4
    、5、6肋骨骨折、左肺挫傷、右側上顎正中門齒、下顎正中
    門齒、側門齒、犬齒、左側下顎正中門齒、側門齒均脫落及
    左側上顎中門齒牙根斷裂（起訴書漏載乙○○牙齒部分所受
    傷害）。該3名男子下樓向丁○○告知「事情已經解決了，
    那個人已經躺在地上」、「處理好了，趕快走」，該3名男
    子旋即逃離現場，而丁○○即稱「要上去了解處理的狀況」
    等語，後經巫建明電召救護車將乙○○與丙○○送醫。
二、案經乙○○委由甲○○及丙○○分別訴由臺北市政府警察局
    萬華分局報告臺灣臺北地方法院檢察署檢察官偵查起訴。
    理  由
壹、程序部分：
一、據證人即乙○○之母甲○○到庭證稱：91年9月27日上午7時
    15分所製作之筆錄，因其不認識字，無法閱讀，警察做完筆
    錄有告訴其筆錄之內容，其才蓋手印，其係要代理兒子提出
    告訴等語綦詳（原審卷第314頁、第315頁），核與製作警訊
    筆錄之臺北市政府警察局萬華分局漢中街派出所警員沈志松
    到庭證稱：因為當時在醫院製作筆錄有點匆促，其沒有將甲○○陳述要代理兒子提出告訴這點記清楚等情相符（原審卷
    第312頁），並與證人李美桂證述：當初其母親是說其哥哥
    受傷，她要代理其哥哥提出告訴，其在現場確實有聽到這句
    話等語一致（原審卷卷第313頁），從而該次警訊筆錄雖僅
    簡略記載「我要對施暴人提出傷害告訴並請求施暴者賠償醫
    療損失」（偵卷第8頁），惟衡諸上開甲○○、沈志松與李
    美桂證詞，可知甲○○陳述之真意，乃係以乙○○告訴代理
    人之身分提出傷害告訴。
二、按犯罪之被害人，得為告訴，刑事訴訟法第231條定有明文
    ，而刑事訴訟法就被害人委任告訴代理人提出告訴之程序，
    原無規定，嗣後始經立法院3讀於該法增定第236條之1規範
    委任告訴代理人需提出委任書狀，並於92年2月6日經總統公
    布生效，查本件被害人乙○○遭毆打成傷之時間係91年9 月
    27日，本件被害人乙○○之母甲○○於同日上午以告訴代理
    人身分提出傷害告訴時，依當時之刑事訴訟法並未規定告訴
    代理人需提出委任書狀，故甲○○於偵查中未曾提出委任書
    狀，以告訴代理人所為請求追訴犯罪之陳述，應有法定效力
    。故甲○○以告訴代理人身分所提出之傷害告訴，應係合法
    ，合先敘明。
三、按依刑事訴訟法第160條規定：證人之個人意見或推測之詞
    ，除以實際經驗為基準者外，不得作為證據。辯護人主張證
    人巫建銘、陳昱升91年9月27日之警訊筆錄，指打被害人乙○○、丙○○「應該」是上訴人即被告叫來的等語，係證人
    之推測之詞，該次之警訊筆錄無證據能力；證人鄭俊志91年
    9月27日之警訊筆錄無證據能力，因其表示未目擊乙○○、
    丙○○被打之經過，又鄭俊志於原審卷第58頁表示不知被告
    與何人講話，故其該頁之證詞係推測之詞，無證據能力云云
    。經查：證人巫建銘、陳昱升於91年9月27日警訊筆錄固稱
    打被害人乙○○、丙○○「應該」是上訴人即被告叫來的等
    語，惟2人上開警訊筆錄僅該句陳述係推測之詞，其餘陳述
    經核與審判中陳述相合，是2人該次之警訊筆錄，除認上開
    「打被害人乙○○、丙○○應該是上訴人即被告叫來的」部
    分，無證據能力外，餘仍認有證據能力。又證人鄭俊志91年
    9 月27日之警訊筆錄，並無關於目擊乙○○、丙○○被打經
    過之陳述，而其他部分之陳述亦與審判筆錄所述相符，是認
    鄭俊志該次之警訊筆錄仍有證據能力；又證人鄭俊志於原審
    卷第58頁並未就被告與人講話之具體內容作證，其證言僅就
    見被告與人在電梯口徘徊，及巫建明過去與被告談話之行為
    作證，其證詞非屬推測之詞，仍認有證據能力。
四、最高法院93年度台上字第3533號判決要旨：刑事訴訟法第15
    9條第1項雖規定，被告以外之人於審判外之言詞或書面陳述
    ，除法律有規定外，不得作為證據。惟同法第159條之5第2
    項已規定，當事人、代理人或辯護人於法院調查證據時，知
    有第159條第1項不得為證據之情形，而未於言詞辯論終結前
    聲明異議者，視為有前項之同意（指同條第1項之同意作為
    證據）。此乃第159條第1項所容許，得作為證據之例外規定
    之一。經查本案被告、辯護人、檢察官於言詞辯論終結前，
    均未就上開爭執以外所調查之證據主張有刑事訴訟法第159
    條第1項不得為證據之情形（本院民國94年6月28日審判筆錄
    ），是參照上開最高法院判決要旨，本案其餘經調查之證據
    均有證據能力。
貳、實體部分：
一、訊據上訴人即被告丁○○固坦承於前揭時地與告訴人乙○○
    、丙○○發生爭執，惟矢口否認有何教唆傷害犯行，辯稱：
    其遭乙○○丟擲酒杯後，僅打電話叫男友呂至宸前來搭載，
    呂至宸係單獨1人前來成都路現場，在場者僅有其與呂至宸
    、劉俐吟，其未打電話叫人打人，亦不知道是何人毆打乙○○及丙○○，上樓毆打乙○○及丙○○之男子其不認識云云
    。
二、經查：
１、證人丙○○證稱：其等從當日凌晨3點許與被告僵持約半個
    小時，被告離開時約3點半，約4時許少爺來講，他們營業到
    5點等語綦詳（原審卷第29頁），核與證人即被告之男友呂
    至宸稱：該日凌晨5時已與被告回到家了，回到家時約4時多
    等情大致相符（原審卷第279頁），故告訴人乙○○與丙○○應係在該日凌晨4時許遭毆傷，檢察官起訴書認係凌晨5時
    30分許，顯有誤會。
２、證人丙○○證稱：其與巫建明、陳昱升、乙○○、「小明」
    在KTV唱歌，1點多巫建明打電話找劉俐吟、高啟文來，之後
    被告才來，大家一起喝酒、唱歌，被告講電話很大聲，其請
    被告去外面講電話，被告卻叫其等唱歌小聲一點，因與被告
    不熟，即稱妳幹什麼那麼壞，被告朋友「小明」出來打圓場
    說他喝酒，被告即道歉，這段期間乙○○去上廁所，沒有聽
    到被告道歉，因為被告將整個氣氛弄得很不好，乙○○上廁
    所回來後對被告敬酒，即連水及杯子潑過去，被告表示他已
    經道歉為什麼還這樣，被告就不高興的離開，她朋友劉俐吟
    亦跟出去，被告出去不久，少爺由監視器知道樓下有人，即
    上樓通知，當時整棟樓只有其等之包廂在唱歌，當時電梯已
    經鎖了，巫建明、陳昱升跟少爺一起開啟電梯下樓，經過約
    5分鐘，其與乙○○想怎麼沒人上來，走到大廳就看到有人
    坐電梯上來，3名男子其中1人問「剛剛是誰打我妹」，其問
    你妹是誰，他們沒有回答，直接以拳頭及拿店裡置地式的大
    型煙灰缸打，唱KTV過程中除了跟被告發生爭執沒有跟其他
    人發生爭執等語綦詳（偵卷第5頁、第6頁、原審卷第28 頁
    至第30頁），核與證人巫建明證稱：被告跟乙○○發生口角
    ，當時KTV內有陳昱升、鄭俊志、丙○○、乙○○以及被告
    的2個女性朋友。因為被告講電話很大聲，乙○○不高興罵
    他，其出面制止他們吵架，乙○○就去廁所，被告有道歉，
    但是乙○○在廁所沒有聽到，乙○○出來找被告喝酒，酒就
    潑出去，其沒有看到酒杯，只有看到被告頭髮濕掉，被告表
    示被酒杯丟到頭痛。其看到被告在打電話，講電話之口氣很
    生氣，其叫被告不要這樣子叫人，被告說他要叫他男朋友來
    ，他不是在叫人，他在講那通電話時，他的女性朋友都勸他
    不要這樣，之後被告表示要先走，過約10分鐘左右，鄭俊志
    說從監視器看到樓下有一票人，其從監視器亦看到那一堆人
    在交談，被告也在那票人之內，其趕快跟陳昱升、鄭俊志下
    樓處理，在下面跟被告談時有很多人，被告男朋友亦在場，
    其解釋因乙○○未聽見被告道歉，是誤會就算了，不要聚集
    在那裡，被告不高興地說『大哥不是你被打的，當然這樣說
    』，之後沒多久，就聽到從後面電梯傳來的聲音說『處理好
    了，處理好了，趕快走』，打人下來那幾個人還有跟被告打
    招呼，被告還很不甘心的說是他被打，不是你被打，要看看
    處理得怎麼樣，其朋友問怎麼辦，其表示先上去看人要不要
    緊，其與被告他們坐不同電梯，不知道被告有沒有上樓，之
    後其就打110等語（偵卷第35頁、原審卷第52頁至第53頁）
    ，互核相符；復與證人陳昱升證述：被告講電話很大聲，聽
    不到其等唱歌的聲音，丙○○跟被告說去隔壁包廂講電話，
    被告拒絕，很生氣，乙○○就跟被告發生口角，巫建明勸被
    告小聲一點去外面講電話，被告即道歉，當時乙○○在廁所
    沒聽到，出來時不知道是敬酒還是怎樣，杯子就滑掉，被告
    表示頭被杯子砸到，但其沒看到，被告即向巫建明表示要先
    回去，1名女生跟著被告一起下樓，其看到被告打電話，但
    不知道他在幹什麼。後來在包廂外工作之鄭俊志進來跟巫建
    明說攝影機照到樓下很多人，之後其與巫建明一起出去，巫
    建明跟被告講話，其在旁邊聽，樓下有很多人，男的有10幾
    個，跟被告一起下來的女生也在場，那些人有跟被告講話，
    當時有2、3個人要打巫建明，其在旁邊幫忙拉住，沒有多久
    就有人下來說處理好了，其與巫建明要上電梯的時，在門口
    有聽到被告講他要上去看，他說「是我被打，我要上去看看
    處理的怎麼樣」，其等上去之後就打電話叫救護車，因為很
    急沒有注意看被告有沒有上來等語（原審卷第56頁、第57頁
    ），亦相一致。另據證人鄭俊志證稱：案發當天其在明日之
    星KTV擔任櫃檯工作，包廂內發生何事其不知道，其有看到
    被告在講電話，不知他在講什麼，只知道被告走了之後，其
    由監視器看見被告與3、4個個男孩在電梯門口徘徊想上樓，
    當時電梯是鎖住的，其問巫建明，跟他們一起喝酒的女孩子
    跟幾個男生在電梯門口，好像要上來，要不要讓他們上來，
    巫建明說沒有關係，他出去看一看，他要求我把電梯鎖打開
    ，其就跟他們一起下去，下去時被告跟他幾個男性朋友在那
    邊，巫建明過去跟他們談發生口角，兩方在爭執脾氣都不是
    很好，其未圍過去不知道他們討論的內容，後來從電梯下來
    2 、3人或3、4個人，不太確定跟誰說事情處理好了，因為
    他們一群人圍在一起，之後其與巫建明上樓發現乙○○受傷
    倒地、丙○○頭部擦傷等語（偵卷第14頁背面、第15頁、原
    審卷第58頁、第59頁），亦核相合。即與被告同行之證人劉
    俐吟亦證稱：上樓毆打丙○○與乙○○之男子，下樓後確實
    陳述「不用講了，那個人已經躺在地上」等語（原審卷第91
    頁），均與前開證人巫建明、陳昱升、鄭俊志之證言相呼應
    ，顯見證人巫建、陳昱升、鄭俊志之證言堪以採信。
３、被告雖辯稱僅有其男友呂至宸一人前去KTV店外接其回家，
    並無其他男子在場，而其僅打電話給呂至宸云云，證人劉俐
    吟亦附和稱被告男友呂至宸係1個人前去案發現場及呂至宸
    說又沒有怎樣，他來把他女朋友接回去就好，及被告僅有打
    電話給呂至宸並無打給他人云云。惟查，證人即被告之男友
    呂至宸證稱：凌晨2時許，被告打電話表示在KTV與朋友發生
    口角，有人丟杯子，其問被告有沒有怎樣，她說沒有受傷，
    其即單獨一個人去接被告‧‧‧‧其接到被告電話時在西園
    路與人聊天，接到電話後5分鐘就騎車到達現場，到現場隔
    10 分鐘，被告與劉俐吟下來，劉俐吟問為何1人前來，其表
    示沒什麼事，也沒有人受傷，1個人來即可，過了約5分鐘，
    對方有3個人下來，其有跟對方聊幾句話，然後現場人愈來
    愈多，接著有3個人跑上樓，上樓那3人非被告之朋友，過了
    5分鐘後3人下來說，已經處理好了，接著救護車來，等到傷
    者上了救護車，其表示沒我們的事，就回家，回到家約凌晨
    4點多，其在現場前後約停留1個小時左右等語（原審卷第27
    6頁至第279頁），可知證人呂至宸接獲被告撥打之行動電話
    時，係在西園路，其所處位置與案發地點成都路相距不遠，
    故證人呂至宸供稱接獲電話後5分鐘即已抵達案發現場尚屬
    可信。而當時係深更半夜，證人呂至宸到達現場竟未帶同被
    告離去，反與被告在現場停留約1個小時，顯見被告並無立
    即返家之意願，證人劉俐吟證稱呂至宸到場表示沒有事，只
    要帶被告離去，洵不足採。又證人呂至宸供稱其與KTV 下樓
    之3名男子談話，有見3名男子上樓，其若非知悉被告找人打
    人，其在聊天之際，豈會特別注意有3名男子上樓，且言之
    鑿鑿該3名男子不是被告朋友，殊違常情。況被告係陳稱：
    案發那天出KTV之後，才打電話給男友呂至宸等語（原審卷
    第31頁），與證人呂至宸所述到達現場還等10分鐘被告才下
    樓不符，證人呂至宸之證言顯有隱匿不實，自難採為有利於
    被告之認定。
５、證人高啟文於原審證稱其不知被告有無打電話，且未下樓參
    與談判，並於丙○○與乙○○遭該等男子毆打時即返回包廂
    等語（原審卷第93頁、第94頁），參以證人巫建明、陳昱升
    、鄭俊志所述，當時係證人劉俐吟與被告離去，又僅其等3
    人下樓與被告談，是證人高啟文自無從得悉被告是否打電話
    ，亦不知KTV樓下發生何事，則證人高啟文之證詞，自難為
    有利於被告之認定。又被告於案發當日所使用0000000000號
    行動電話之通聯記錄，經原審依職權向臺灣大哥大股份有限
    公司函調，因已逾6個月之保存期限而無從調取，有該公司
    通聯資料查詢表附卷足參（原審卷第44頁、第45頁），且案
    發現場之監視器並無錄影帶裝置之事實，亦有公務電話記錄
    在卷可佐（偵卷第50頁），然本件事證已明，尚不因上開證
    物無法調取而遽為被告有利之認定。
６、按認定犯罪事實所憑之證據，並不以直接證據為限，即綜合
    各種間接證據，本於推理作用，為認定犯罪事實之基礎，如
    無違背一般經驗法則，尚非法所不許。有最高法院44年台上
    字第702號判例可參。由上事證，案發前在KTV內，僅被告1
    人因講電話與丙○○有言語齟齬，繼則遭乙○○丟擲酒杯，
    其他在場女性友人並未與被害人有過節，可知衝突之緣起與
    被告有關。而被告離開KTV後，證人鄭俊志旋由監視器發現
    被告與3或4名男子在KTV樓下電梯口徘徊欲上樓，證人陳昱
    升亦見被告與聚集而來之人有交談，而時值深夜，若非認識
    ，被告豈會與聚集之男子交談；又證人巫建明下樓希望被告
    勿聚眾滋事，被告猶出言「大哥不是你被打的，當然這樣說
    」，若被告僅係聯絡其男友來載其返家，何以其男友呂至宸
    到達KTV時，其不立即與男友相偕離去，猶表示遭打心有未
    甘，而忿忿不平在現場逗留不願離去。而上樓毆打被害人乙○○與丙○○之3名男子，於毆打前詢問「剛才誰打我妹妹
    」，因當日凌晨在KTV遭乙○○丟擲酒杯者，僅被告1人並無
    他人，該3名男子若非受被告之指使而來，豈有他人？又該3
    名男子下樓後，並告知「事情已經解決了，那個人已經躺在
    地上」、「處理好了，趕快走」等語，被告聽聞後立即回應
    「要上去了解處理的狀況」，若非被告之指示要求，與被告
    切身有關，被告何須要回頭了解處理狀況。再由被告男友呂
    至宸表示接到被告電話時，其人在西園路與人聊天，接到電
    話後5分鐘就騎車到達現場等語（原審卷第278頁、第279頁
    ），被告之男友接到電話於5分鐘內即到現場，何以被告仍
    不離去，一直到丙○○、乙○○被打傷之後始行離去，殊違
    情理。是綜上各節，係被告教唆3名男子傷害丙○○、乙○○，應堪認定。
７、本件被害人乙○○因遭毆打，受有雙側眼眶骨骨折、右眼創
    傷性視神經病變、右眼瞼裂傷、雙側顴骨骨折、左第3、4、
    5 、6肋骨骨折、左肺挫傷、右側上顎正中門齒、下顎正中
    門齒、側門齒、犬齒、左側下顎正中門齒、側門齒均脫落及
    左側上顎中門齒牙根斷裂等傷害，有國立臺灣大學附設醫院
    （以下簡稱台大醫院）91年10月18日診字第91076602號、第
    00000000號診斷證明書2份（偵卷第37頁、第38頁）在卷可
    稽。丙○○則因遭毆打而受有頭皮瘀青2處、左頰擦傷、人
    中裂傷、左大拇指瘀青等傷害之事實，亦有臺大醫院91年9
    月27日診字第91070138號診斷證明書可資佐證（偵卷第20頁
    ）。另臺北市立和平醫院92年9月12日北市和醫病字第09260
    655000號函稱病患乙○○於91年底頭部外傷後，因認知功能
    受損，記憶障礙至該院門診接受治療，於92年1月20 日接受
    心理測驗，魏氏成人智力測驗結果語言智商40以下，作業智
    商40以下，綜合智商40以下，呈現中度智能缺損，依心測結
    果，推測其腦傷影響認知理解及判斷，康復之可能性須待後
    續追蹤心理測驗（原審第108頁），固有該院92年3月27日診
    斷為其他器質精神病態之診斷證明書在卷可稽（原審卷第63
    頁），惟被害人乙○○之前曾因精神疾病於台灣台中監獄精
    神科、台北市療養院就醫，有病歷資料在卷可稽，本院檢送
    台灣台中監獄精神科、台北市療養院、台北市立和平醫院、
    北新醫院之病歷資料送台大醫院鑑定，經台大醫院綜合乙○○於該院及他院就診紀錄顯示，被害人乙○○於91年前即因
    器質性腦部症候群及精神分裂症於草屯療養院住院2 年。於
    91年7月和平醫院診斷為疑似精神分裂症，惟必須排除物質
    所致之精神病，其後於92年1月更診斷為器質性精神病。被
    害人於台大醫院住院期間，亦被懷疑有認知功能不佳及理解
    力較慢之問題，因其在台大醫院精神科僅就診2次，未做詳
    細之神經心理檢查，其智商低下是否與遭毆擊有關，須與遭
    毆擊前之智商作比較，因被害人乙○○於遭毆擊前即存有其
    他精神病理，難以排除其智能低下是否為原有精神病理之影
    響，有台大醫院94年5月31日校附醫秘字第0940204717號函
    在卷可稽，是被害人乙○○器質性精神疾病，尚難遽認與被
    告之教唆傷害有關，因此尚難遽認被告之教唆傷害造成乙○○精神健康受傷害之結果。
８、台大醫院92年9月19日 (92)校附醫秘字第9200209729號函固
    稱被害人乙○○於91年9月27日至台大醫院急診時，當時神
    智不清、呼吸困難，確實有生命危險，並已進行氣管插管等
    情（原審卷第126頁），惟本件被告係因講電話太大聲，引
    致丙○○制止，復遭乙○○丟擲酒杯，此後被害人即未對被
    告有更進一步之攻擊舉措，而被告或證人均未陳稱被告與乙○○曾有宿怨或交惡，僅係案發當晚偶發衝突，被告洵無為
    此區區爭執即啟殺人或令被害人重傷害之決意，是被告教唆
    之初，應僅出於教訓被害人之普通傷害犯意，洵難遽認被告
    係教唆殺人未遂或教唆重傷害之犯意，應認被告僅係出於教
    唆普通傷害之犯意。
９、綜上所述，本件事證明確，被告教唆傷害犯行，洵堪認定，
    應依法論科。
三、核被告所為，係犯刑法第29條第2項、第277條第1項傷害罪
    之教唆犯，檢察官上訴及一審論告時認被告就乙○○部分係
    犯教唆殺人未遂罪，容有未洽，然基本社會事實同一，爰就
    該部分依法變更檢察官之起訴法條。被告以一行為教唆不詳
    姓名年籍之3名成年男子為傷害行為，係以一行為而觸犯多
    個教唆傷害罪名，而該3名成年男子以一傷害行為同時傷害
    告訴人丙○○及乙○○，均為同種想像競合犯，皆應從一重
    即仍依教唆傷害罪論處。
四、原審以被告事證明確予以論罪科刑，固非無見，惟 (1)被告
    僅傷害被害人乙○○之身體，未及健康，理由俱如前述，原
    審認被告之教唆傷害致被害人乙○○罹器質性精神病，亦傷
    害被害人乙○○之健康，尚有未洽；(2)被告於審理中已與
    被害人乙○○之家人達成民事和解，業經提出和解書在卷可
    稽，原審未及審酌。被告上訴否認傷害，及檢察官指應依殺
    人未遂論處，雖均無理由，惟原判決既有上開不當，自應由
    本院將原判決撤銷改判。爰審酌被告僅因細故即召人傷害被
    害人之犯罪動機、手段，對被害人造成之傷害、犯後飾詞卸
    責，並掩飾該3名男子真實年籍，及已與被害人乙○○家屬
    達成民事和解等一切情狀，量處如主文所示之刑，以資懲儆
    。
據上論斷，應依刑事訴訟法第369條第1項前段、第364條、第299
條第1項前段、第300條、刑法第29條第2項、第277條第1項、第
55 條、罰金罰鍰提高標準條例第1條前段，判決如主文。
本案經檢察官柯麗鈴到庭執行職務。
中　　華　　民　　國　　94　　年　　7　　月　　12　　日
　　　　　　　　　刑事第十六庭
                              審判長法　官  曾德水
　　　　　　　　　　　　　　　　　  法　官  江國華
　　　　　　　　　　　　　　　　　  法  官  杜惠錦
以上正本證明與原本無異。
檢察官如不服本判決，應於收受送達後十日內向本院提出上訴書
狀，其未敘述上訴之理由者並得於提起上訴後十日內向本院補提
理由書（均須按他造當事人之人數附繕本）。
被告不得上訴。
                                    書記官  楊秋鈴
中　　華　　民　　國　　94　　年　　7 　　月　　12　　日
附錄：本案論罪科刑法條全文
刑法第277條第1項
 (普通傷害罪)
傷害人之身體或健康者，處三年以下有期徒刑、拘役或一千元以
下罰金。
